臺灣高等法院刑事裁定
111年度聲字第2795號
聲  請  人  臺灣高等檢察署檢察官
受  刑  人  張溰橙 




上列聲請人因受刑人數罪併罰有二裁判以上，聲請定其應執行之
刑（聲請案號：臺灣高等檢察署111年度執聲字第1347號），本
院裁定如下：
    主  文
張溰橙犯如附表所示各罪所處之刑，有期徒刑部分應執行參年參
月。
    理  由
一、聲請意旨略以：受刑人張溰橙因違反詐欺等數罪，先後經判
    決確定如附表，應依刑法第53條、第51條第5款規定，定其
    應執行之刑，爰依刑事訴訟法第477條第1項聲請裁定等語。
二、按裁判確定前犯數罪者，併合處罰之。但有下列情形之一者
    ，不在此限：一、得易科罰金之罪與不得易科罰金之罪。二
    、得易科罰金之罪與不得易服社會勞動之罪。三、得易服社
    會勞動之罪與不得易科罰金之罪。四、得易服社會勞動之罪
    與不得易服社會勞動之罪。前項但書情形，受刑人請求檢察
    官聲請定應執行刑者，依第51條規定定之，刑法第50條、定
    有明文。
三、經查，本件受刑人因於附表所示日期，犯如附表所示各罪，
    先後經臺灣臺北地方法院、臺灣高等法院臺南分院、臺灣高
    等法院臺中分院及本院判處如附表所示之刑，均經分別確定
    在案。嗣編號1所示之罪再經臺北地院110年度審簡字第730
    號裁定應執行有期徒刑10月確定；附表編號2至4所示之罪則
    經定應執行有期徒刑2年確定。而附表所示各罪，其犯罪時
    間均在附表編號1所示裁判確定日前，本院並為各該犯罪事
    實之最後事實審法院，有上開判決書及本院被告前案紀錄表
    在卷可稽。又附表編號1所示為不得易科罰金，但得易服社
    會勞動之罪，而附表編號2至7所示為不得易科罰金、不得易
    服社會勞動之罪，符合修正後刑法第50條第1項但書不併合
    處罰之要件，須經受刑人請求檢察官聲請定其應執行刑，始
    得依刑法第51條之規定定其應執行刑，然受刑人業已請求檢
    察官聲請定應執行刑，此有受刑人簽名捺印之定刑聲請切結
    書在卷可憑（見本院卷第183頁），故應認檢察官上開聲請
    為正當。並已發函請檢察官、受刑人於文到5日內具狀陳述
    意見，經檢察官、受刑人表示無意見後（本院卷第169頁、
    第175頁），考量受刑人所犯如附表所示各罪之罪質，其中
    附表編號1至7皆為加重詐欺罪，且附表編號1至7之犯罪時間
    均在民國109年11月間至110年1月4日，犯罪時間尚屬密切，
    暨上揭犯罪反應出之人格特性及附表編號1、2至4之罪刑，
    先前已定之執行刑，並衡酌刑罰邊際效應隨刑期遞減，被告
    所生痛苦程度隨刑期遞增及其復歸社會之可能性，參考司法
    院量刑資料，權衡其行為責任與整體刑法目的及相關刑事政
    策等因素，爰依刑法第51條第5款規定，就附表所示各罪所
    處之刑，定其應執行刑如主文所示。至附表編號2所示之罪
    除宣告之有期徒刑外，另有宣告併科罰金部分，因僅有一罪
    宣告併科罰金，自不生定執行刑之問題，應依原判決宣告之
    刑併執行之，附此敘明。
四、依刑事訴訟法第477條第1項，刑法第53條、第51條第5款，
    裁定如主文。
中　　華　　民　　國　　111 　年　　9 　　月　　28　　日
                  刑事第三庭    審判長法　官  張惠立　
                                      法　官  張道周
                                      法　官  鄭昱仁
以上正本證明與原本無異。
如不服本裁定，應於收受送達後五日內向本院提出抗告狀。
                                      書記官  劉靜慧
中　　華　　民　　國　　111 　年　　9 　　月　　29　　日
編號  1 2 3 罪名  詐欺 詐欺 詐欺 宣告刑  有期徒刑6月(共2罪) 有期徒刑1年6月，併科罰金新臺幣5萬元，罰金如易服勞役，以新臺幣1千元折算1日 有期徒刑1年5月 犯罪日期  109年12月9日 109年12月14日 109年12月29日 偵查機關年度案號  臺北地檢110年度偵字第3184、9547、9911號 士林地檢110年度偵字第3168號 嘉義地檢110年度偵字第2167號 最 後 事 實 審 法院 臺北地院 臺灣高院 南高分院  案號 110年度審簡字第730號 110年度上訴字第2542號 110年度金上訴字第1183號  判決日期 110年5月13日 110年12月2日 111年1月5日 確  定 判  決 法院 臺北地院 最高法院 最高法院  案號 110年度審簡字第730號 111年度台上字第1461號 111年度台上字第2271號  確定日期 110年6月29日 111年3月3日 111年4月21日 得否易科罰金  否 否 否 備註  ⑴臺北地檢111年度執撤緩字第105號(士林地檢111年執撤緩助字44號) ⑵附表編號1曾經臺北地院110年度審簡字第730號判決應執行有期徒刑10月　 　 ⑴士林地檢111年度執字第1225號 ⑵附表編號2至4曾經中高分院111年度聲字第1239號裁定應執行有期徒刑2年 ⑴嘉義地檢111年執字1485號(士林地檢111年度執助字第602號) ⑵附表編號2至4曾經中高分院111年度聲字第1239號裁定應執行有期徒刑2年 　 

編號  4 5 6 罪名  詐欺 詐欺 詐欺 宣告刑  有期徒刑1年 有期徒刑1年3月 有期徒刑1年5月 犯罪日期  109年11月26日 109年11月27日 109年12月30日 偵查機關年度案號  苗栗地檢110年度偵字第2034號 新北地檢110年度偵字第3240、5217、13752號 新北地檢110年度偵字第3240、5217、13752號 最 後 事 實 審 法院 中高分院 臺灣高院 臺灣高院  案號 111年度金上訴字第257號 111年度上訴字第238號 111年度上訴字第238號  判決日期 111年3月29日 111年4月28日 111年4月28日 確  定 判  決 法院 中高分院 最高法院 最高法院  案號 111年度金上訴字第257號 111年度台上字第3512號 111年度台上字第3512號  確定日期 111年5月13日 111年7月14日 111年7月14日 得否易科罰金  否 否 否 備註  ⑴苗栗地檢111年度執字第1450號(士林地檢111年執更助字199號) ⑵附表編號2至4曾經中高分院111年度聲字第1239號裁定應執行有期徒刑2年   新北地檢111年度執字第7131號 　  　  新北地檢111年度執字第7131號 　 　 

編號  7 (以下空白)  罪名  詐欺   宣告刑  有期徒刑10月   犯罪日期  110年1月4日   偵查機關年度案號  新北地檢110年度偵字第3240、5217、13752號   最 後 事 實 審 法院 臺灣高院    案號 111年度上訴字第238號    判決日期 111年4月28日   確  定 判  決 法院 最高法院    案號 111年度台上字第3512號    確定日期 111年7月14日   得否易科罰金  否   備註  新北地檢111年度執字第7131號